【裁判字號】    90,上易,1618
【裁判日期】    900828
【裁判案由】    傷害
【裁判全文】
臺灣高等法院臺中分院刑事判決                    九十年度上易字第一六一八號
    自  訴  人  甲○○
    上  訴  人
    即  被  告  乙○○
右列上訴人因自訴人自訴傷害案件，不服臺灣臺中地方法院九十年度自字第三０三號
中華民國九十年六月二十七日第一審判決，提起上訴，本院判決如左：
    主  文
原判決撤銷。
乙○○傷害人之身體，處拘役參拾日，如易科罰金，以參佰元折算壹日。
扣案之伸縮警棍壹支沒收。
    事  實
一、乙○○、甲○○二人均係從事駕駛計程車為業，經常於衛生署臺中醫院前排班搭
    載顧客，於民國（下同）九十年三月二十八日上午十一時許，二人於上址之車輛
    出口處，就排班搭載顧客一事發生爭執，乙○○竟基於普通傷害之犯意，由其所
    駕駛車牌號碼ＯＫ─七０一號計程車之行李廂內取出其所有之伸縮警棍一支，動
    手毆打甲○○，致甲○○受有右側胸部挫傷併瘀血六Ｘ五公分之傷害；嗣經甲○
    ○搶下該伸縮警棍而訴請究辦。
二、案經甲○○提起自訴。
    理  由
一、訊據上訴人即被告乙○○固不否認其有於右揭時地就計程車排班順序與自訴人甲
    ○○發生爭執之情事，惟矢口否認有何傷害犯行，辯稱：並未出手毆打甲○○，
    是甲○○出手對其毆打等云云；惟查：右揭事實已據自訴人到庭指訴綦詳，核與
    現場目擊證人賴裕隆、涂錦德二人到庭結證證稱「甲○○、乙○○二人，於九十
    年三月二十八日上午十一時許，在衛生署臺中醫院車輛出口處，因排班之事發生
    衝突，乙○○從車行李廂內拿出伸縮警棍，打甲○○的腹部，後來有人出來勸架
    ，警棍也被甲○○搶下來」等語之情相符，且有自訴人提出之驗傷診斷書一紙附
    卷、及該伸縮警棍一支扣案可資佐證，被告所辯稱未出手毆打自訴人云云。無非
    為事後卸責之詞，不足以採信，事證明確，被告犯行，堪以認定。
二、核被告乙○○所為，係犯刑法第二百七十七條第一項之傷害罪；原審判處被告罪
    刑，原無不合，然查：本件被告事後已與自訴人達成和解，有和解書附卷可稽，
    原審未及審酌，尚有未洽，被告上訴意旨猶執前詞，否認有傷害甲○○之犯行，
    其上訴雖無理由，然原審判決有前揭可議，自應由本院將原審判決撤銷改判，爰
    審酌被告犯罪之動機、目的、手法、所生危害、犯後態度及僅因排班搭載顧客之
    糾紛，即持警棍毆打自訴人，造成自訴人右側胸部之傷害，及事後於本院已與自
    訴人達成和解，賠償損害，有和解書一紙在卷可稽，態度尚稱良好等一切情狀，
    量處如主文第二項所示之刑，並諭知易科罰金之折算標準。末按扣案之伸縮警棍
    一支，雖被告否認為其所有，惟該警棍係被告於其所駕駛之計程車行李廂內取出
    ，供為毆打自訴人之工具一節，已據自訴人到庭指訴及證人賴裕隆、涂錦德二人
    到庭證述在卷，顯為被告所有，且係供本件犯罪使用，爰併依刑法第三十八條第
    一項第二款之規定宣告沒收之。
三、據上論斷，應依刑事訴訟法第三百六十九條第一項前段、第三百六十四條、第三
    百四十三條、第二百九十九條第一項前段，刑法第二百七十七條第一項、第四十
    一條第一項前段、第三十八條第一項第二款，罰金罰鍰提高標準條例第一條前段
    、第二條，判決如主文。
中      華      民      國      九十       年     八      月   二十八   日
                            臺灣高等法院臺中分院刑事第三庭
                                      審判長法  官  方  艤  駐
                                            法  官  廖  柏  基
                                            法  官  劉  連  星
右正本證明與原本無異。
不得上訴。
                                            書記官  顏  子  良
中      華      民      國      九十       年     八      月   二十九   日
附錄論罪科刑法條
刑法第二百七十七條
傷害人之身體或健康者，處三年以下有期徒刑、拘役或一千元以下罰金。
犯前項之罪因而致人於死者，處無期徒或七年以上有期徒刑，致重傷者，處三年以上
十年以下有期徒刑。
                                                                        Ｒ


司法院資訊處製作；財團法人民間司法改革基金會備份。
